臺灣新竹地方法院宣示判決筆錄　　　　　 96年度訴字第332號
公　訴　人　臺灣新竹地方法院檢察署檢察官
被　　　告　甲○○
上列被告因違反槍砲彈藥刀械管制條例案件，經檢察官提起公訴
（95年度偵字第4237號），經本院合議庭裁定進行簡式審判程序
，本院判決如下：
    主  文
甲○○未經許可，寄藏子彈，處有期徒刑拾月，併科罰金新臺幣
陸萬元，罰金如易服勞役，以新臺幣壹仟元折算壹日。
扣案具殺傷力之制式霰彈貳拾壹顆均沒收之。
    事  實
一、甲○○明知具有殺傷力之子彈，為槍砲彈藥刀械管制條例所
    管制之物品，非經主管機關許可，不得無故持有、寄藏，竟
    基於寄藏具有殺傷力之制式子彈之犯意，於民國95年7 月11
    日上午某時，在其位於桃園縣蘆竹鄉○○路166之9號13樓之
    住處1 樓前，受綽號小傑之真實姓名年籍均不詳之成年友人
    委託代為保管具有殺傷力之12GAUGE 制式霰彈21顆及不具殺
    傷力之槍管3 支、彈匣1 個等物而收受後，即將該霰彈藏置
    在其所有車牌號碼7932—DZ號自用小客車後車廂內。嗣於95
    年7 月21日17時30分許，甲○○駕駛所有之上揭自用小客車
    ，搭載不知情之曾大成（另經臺灣新竹地方法院檢察署檢察
    官為不起訴處分確定），行經國道三號公路北向90公里處（
    即新竹縣芎林鄉路段）時，因違規超速為警查獲，並扣得上
    揭制式霰彈21顆、槍管3 支及彈匣1 個等物，因而循線查悉
    上情。
三、案經新竹市警察局移送臺灣新竹地方法院檢察署檢察官偵查
    起訴。
    理  由
一、本件被告甲○○所犯係槍砲彈藥刀械管制條例第12條第4 項
    之罪，非死刑、無期徒刑或最輕本刑為3 年以上有期徒刑之
    罪，亦非高等法院管轄之第一審案件，且被告於本院準備程
    序中就被訴事實為有罪之陳述，經本院合議庭認合於新修正
    刑事訴訟法第273 條之1 第1 項之規定，裁定進行簡式審判
    程序，合先敘明。
二、訊據被告甲○○對於上開事實坦承不諱（見本院卷第29頁）
    ，並有國道公路警察局第六警察隊搜索扣押筆錄1 份、扣押
    物品清單1 份、照片1 幀、警員林坤松及鄭明郎共同出具之
    職務報告1 份等在卷足稽（95年度偵字第4237號卷第12至15
    、17、18頁），此外，復有前揭如事實欄所述制式霰彈21顆
    扣案可資佐證（95年度彈保管字第081 號，扣押物品清單見
    95年度偵字第4237號卷第41頁）。而上揭霰彈經送內政部警
    政署刑事警察局鑑驗結果，送鑑制式霰彈槍子彈21顆，認均
    係12 GAUGE制式霰彈，認均具殺傷力等情，有該局於95年8
    月18日所出具之刑鑑字第0950108472號槍彈鑑定書1 份附卷
    足參（見95年度偵字第4237號卷第47至50頁），足見被告所
    持有之前揭制式霰彈21顆確為具有殺傷力之子彈甚明，從而
    被告之自白核與事實相符，本案事證明確，被告前開犯行洵
    堪認定，應予依法論科。
三、按寄藏與持有，均係將物置於自己實力支配之下，僅寄藏必
    先有他人持有行為，而後始為之受寄代藏，故受寄人代為保
    管，其保管之本身，亦屬持有，不過此之持有係受寄之當然
    結果，槍砲彈藥刀械管制條例既就「持有」與「寄藏」為分
    別處罰之規定，則單純之「持有」，固不包括「寄藏」，惟
    「寄藏」之受人委託代為保管，其保管之本身所為之「持有
    」，既係「寄藏」之當然結果，法律上自宜僅就「寄藏」行
    為為包括之評價，不應另就「持有」予以論罪，此有最高法
    院74年臺上字3400號判例意旨足資參照。核被告甲○○所為
    ，係犯槍砲彈藥刀械管制條例第12條第4 項之未經許可持有
    子彈罪。爰審酌被告犯罪手段、情節、目的，其持有具有殺
    傷力之子彈，以及被查獲當時被告係將前揭子彈置放在其所
    駕駛之前揭自用小客車內，子彈數目為21顆，是其行為對於
    社會安全具有潛在之危險性，惟被告犯罪後尚能坦承犯行，
    態度尚可等一切情狀，量處如主文所示之刑，罰金部分並諭
    知易服勞役之折算標準，以資懲儆。
四、扣案之前開12 GAUGE制式霰彈21顆，均為違禁物，應依刑法
    第38條第1 項第1 款之規定宣告沒收之。又扣案之槍管3 支
    及彈匣1 個，經送內政部警政署刑事警察局鑑定結果，送鑑
    改造彈匣1 個，認係金屬彈匣；送鑑改造槍管3 支，其中1
    支，認係土造金屬槍管；1 支，認係土造金屬槍管半成品；
    另1 支，認係遭截斷之金屬槍管（內具阻鐵且不具彈室端）
    等情，有上揭該局於95年8 月18日所出具之刑鑑字第09501
    08472 號槍彈鑑定書1 份在卷足憑，從而應認該扣案之彈匣
    1 個及槍管3 支均非違禁物，爰不予以宣告沒收，併此敘明
    。
據上論斷，應依刑事訴訟法第273 條之1 第1 項、第299 條第1
項前段，槍砲彈藥刀械管制條例第12條第4 項，刑法第11條前段
、第42條第3 項、第38條第1 項第1 款，刑法施行法第1 條之1
，判決如主文。
本案經檢察官林忠義到庭執行職務。
中　　華　　民　　國　　96　　年　　7 　　月　　13　　日
                  刑事第五庭    法　官　楊惠芬
以上正本證明與原本無異。
如不服本判決應於收受本判決後十日內向本院提出上訴書狀，其
未敘述上訴理由者，並得於提起上訴後十日內向本院補提理由書
狀( 均須按他造當事人之人數附繕本 )「切勿逕送上級法院」。
中　　華　　民　　國　　96　　年　　7 　　月　　13　　日
                                書記官  蔡玉嬌
附錄本案論罪科刑法條：
槍砲彈藥刀械管制條例第12條第4 項：
未經許可，持有、寄藏或意圖販賣而陳列子彈者，處五年以下有
期徒刑，併科新臺幣三百萬元以下罰金。
